# 非货币性福利计入当期损益的明细科目选择？

提问人：zico9999 时间：2015-03-12 15:08:35
企业将拥有的房屋等资产无偿提供给职工使用、或租赁住房等资产供职工无偿使用。分录如下： 借：管理费用/生产成本/在建工程等贷：应付职工薪酬——非货币性福利 借：应付职工薪酬——非货币性福利 贷：累计折旧/银行存款等 问题：管理费用的二级明细科目应该入哪里？“管理费用——职工福利费”还是“管理费用——折旧费”，似乎 2 个都有道理？

回答人：chenyiwei
这个问题没有绝对的对错，实际上类似于此次财务报表列报准则修订后引入的费用按性质还是按功能列报的两种方法比较问题。“折旧费”体现了费用的性质；“职工福利费”体现了费用的功能。关键是分类体系的内部逻辑一致性（不能部分分类口径按性质，部分按功能）且在各年度之间一贯运用以保证可比性。